【裁判字號】    98,審訴,3291
【裁判日期】    981020
【裁判案由】    毒品危害防制條例
【裁判全文】
臺灣高雄地方法院刑事判決            98年度審訴字第3291號
公  訴  人  臺灣高雄地方法院檢察署檢察官
被      告  乙○○
上列被告因毒品危害防制條例案件，經檢察官提起公訴（起訴案
號：98年度毒偵字第3941號）後，嗣因被告就被訴事實為有罪之
陳述，本院依簡式審判程序審理，判決如下：
    主  文
乙○○施用第一級毒品，累犯，處有期徒刑壹年貳月。扣案之第
一級毒品海洛因壹包（驗餘淨重零點零肆玖公克）沒收銷燬之。
    事  實  及  理  由
一、本件被告乙○○所犯之罪，為死刑、無期徒刑、最輕本刑為
    3 年以上有期徒刑以外之罪，其於準備程序進行中，就被訴
    事實為有罪之陳述，經本院告知簡式審判程序之旨，並聽取
    檢察官及被告之意見後，裁定進行簡式審判程序。
二、犯罪事實：
    乙○○於民國90年間因施用毒品案件，經本院裁定入戒治處
    所施以強制戒治，於91年5 月2 日停止戒治，於91年12月2
    日期滿執行完畢；另因煙毒及麻藥案件，經臺灣高等法院高
    雄分院87年度上訴字第613 號判處應執行有期徒刑3 年10月
    確定，於89年11月28日縮短刑期假釋出監，於假釋期間，因
    有違反保護管束之重大情節，遭撤銷前開假釋，應執行殘刑
    1 年11月9 日，復因施用毒品案件，經本院以91年度訴字第
    106 號判處應執行有期徒刑1 年2 月確定，與上開殘刑接續
    執行，於94年5 月23日縮刑期滿執行完畢。又因施用毒品、
    竊盜等案件，分經法院判決確定，嗣經臺灣高等法院高雄分
    院96年度聲減字第2159號減刑後定應執行有期徒刑9 月15日
    確定；又因施用毒品、詐欺等案件，分經法院判決確定，嗣
    經臺灣臺南地方法院以97年度聲字945 號定應執行有期徒刑
    1 年6 月確定，上開應執行有期徒刑9 月15日及1 年6 月，
    甫於98年1 月28日縮刑期滿執行完畢。詎其猶未戒除毒癮，
    復基於同時施用第一級毒品海洛因及第二級毒品甲基安非他
    命之犯意，於98年6 月22日某時（13時20分前）在高雄縣杉
    林鄉○○村○○路63號住處，以針筒注射方式同時施用第一
    級毒品海洛因及第二級毒品甲基安非他命1 次。嗣於98年6
    月22日13時20分許，在高雄縣美濃鎮○○路○段297 號旁，
    因形跡可疑，經警攔檢盤查，並扣得乙○○所有第一級毒品
    海洛因1 包（驗餘淨重0.049 公克），另經其同意採集尿液
    送驗，結果呈可待因、嗎啡及甲基安非他命陽性反應。
三、證據名稱：
    被告之自白、台灣檢驗科技股份有限公司濫用藥物尿液檢驗
    報告、尿液檢驗編號真實姓名對照表（檢體編號：129 ）、
    扣押筆錄、扣押物品目錄表（海洛因1 包）、扣押物品收據
    、照片4 張、高雄市立凱旋醫院高市凱醫驗字第10721 號濫
    用藥物成品鑑驗鑑定書。
四、核被告所為，係犯毒品危害防制條例第10條第1 項、第2 項
    之施用第一、二級毒品罪。其持有第一級毒品海洛因、第二
    級毒品甲基安非他命之低度行為，為施用之高度行為吸收，
    不另論罪。被告以一個施用行為同時觸犯施用第一級、第二
    級毒品罪，為想像競合犯，從一重之施用第一級毒品罪處斷
    。且海洛因、甲基安非他命均可以注射之方式施用，業據行
    政院衛生署管制藥品管理局於93年2 月9 日以管宣字第0930
    001092號、於同年9 月6 日以管檢字第0930008112號函說明
    綦詳，是被告自白係以針筒注射方式同時施用海洛因與甲基
    安非他命，尚非無據，依現存證據資料，尚難認被告係分次
    施用上開毒品。從而，檢察官認被告所犯上開2 罪間，犯意
    各別，行為互殊，應分論併罰，容有誤會。又被告有如前開
    事實欄所載之犯罪科刑及執行紀錄，此有臺灣高等法院被告
    前案紀錄表1 份在卷可稽，其前受徒刑之執行完畢後，5 年
    以內故意再犯本件有期徒刑以上之罪，為累犯，應依刑法第
    47條第1 項規定，加重其刑。
五、爰審酌被告前經強制戒治及刑罰之執行，仍未能徹底戒絕毒
    品，前因施用毒品，多次遭法院判刑確定，業如前述，復再
    犯本件施用毒品罪，顯見其自制力不足，無法擺脫毒品，未
    能體悟施用毒品對自己、家人造成之傷害及社會之負擔，惟
    念所犯施用毒品罪乃屬戕害自身身心健康行為，尚未對他人
    造成實害，其行為本身對社會所造成之危害並非直接，反社
    會性之程度應屬較低，且其犯後已坦認犯行及同時施用2 種
    毒品等一切情狀，量處如主文所示之刑。扣案白色粉末1 包
    ，經送驗結果，呈第一級毒品海洛因陽性反應（驗餘淨重0.
    049 公克），有高雄市立凱旋醫院高市凱醫驗字第10721 號
    濫用藥物成品鑑驗鑑定書在卷足參，屬查獲之毒品，且該包
    裝袋與其內毒品難以析離，亦無析離實益，應將之同視為第
    一級毒品，不問屬於犯人與否，爰依毒品危害防制條例第18
    條第1 項前段規定沒收銷燬之。至鑑驗耗用之毒品既已滅失
    ，自無庸宣告沒收銷燬。
據上論斷，應依刑事訴訟法第273 條之1 第1 項、第299 條第1
項前段、第310 條之2 、第454 條第1 項，毒品危害防制條例第
10條第1 項、第2 項、第18條第1 項前段，刑法第11條、第55條
、第47條第1 項，判決如主文。
本案經檢察官甲○○到庭執行職務。
中    華    民    國    98    年    10    月    20    日
                  刑事第十庭  法  官  顏銀秋
以上正本證明與原本無異。
如不服本判決應於收受本判決後10日內向本院提出上訴書狀，並
應敘述具體理由，如未敘述上訴理由者，應於上訴期間屆滿後20
日內補提理由書狀於本院（均須按他造當事人之人數附繕本）「
切勿逕送上級法院」。
中    華    民    國    98    年    10    月    20    日
                              書記官  林豐富
附錄論罪科刑法條：
毒品危害防制條例第10條
施用第一級毒品者，處6月以上5年以下有期徒刑。
施用第二級毒品者，處3年以下有期徒刑。


司法院資訊處製作；財團法人民間司法改革基金會備份。
